臺灣高雄地方法院刑事判決　　　　　　　 96年度易字第663號
公　訴　人　臺灣高雄地方法院檢察署檢察官
被　　　告　丙○○
選任辯護人　王叡齡律師
上列被告因恐嚇案件，經檢察官聲請簡易判決處刑（95年度偵字
第22820 號），本院認不宜以簡易判決處刑，改用通常程序審理
，判決如下：
    主  文
丙○○無罪。
    理  由
一、公訴意旨略以：被告丙○○與鍾裕森有債務糾紛，遂要求其
    友人即告訴人乙○○促請鍾裕森出面解決債務問題，因告訴
    人未促請鍾裕森出面而心生不滿，竟基於恐嚇之犯意，於民
    國95年7 月10日16時46分許（聲請簡易判決處刑書誤載為95
    年6 月17日，業經公訴人當庭更正），在不詳地點，以其所
    使用之0000000000號行動電話，傳送「這是別人的手機，先
    借來用的，你要幫人也要看那個人值不值的幫，不要助紂為
    孽，你知不知道你將大禍臨頭，火即將燒到自己了，你嫌你
    的官司不夠多嗎？等您祖媽有空的時候在跟你談。（丙○○
    ）」之簡訊予告訴人，致告訴人心生畏懼而報警查悉上情，
    因認被告涉犯刑法第305 條之恐嚇危害安全罪嫌。
二、證人即告訴人乙○○於警詢中之陳述有證據能力：
  (一)被告以外之人於審判外之陳述，雖不符刑事訴訟法第159 條
    之1 至之4 等4 條之規定，然若當事人於審判程序中同意作
    為證據，法院審酌該言詞陳述或書面陳述作成時之情況，認
    為適當者，亦得為證據；又當事人、代理人或辯護人於法院
    調查證據時，知有刑事訴訟法第159 條第1 項不得為證據之
    情形，而未於言詞辯論終結前聲明異議者，視為有前項之同
    意，同法第159 條之5 定有明文。此立法意旨在於傳聞證據
    未經當事人之反對詰問予以核實，原則上先予排除。惟若當
    事人已放棄反對詰問權，於審判程序中表明同意該等傳聞證
    據可作為證據；或於言詞辯論終結前未聲明異議，基於尊重
    當事人對傳聞證據之處分權，及證據資料愈豐富，愈有助於
    真實發見之理念，且強化言詞辯論主義，使訴訟程序得以順
    暢進行，上開傳聞證據亦均具有證據能力。
  (二)關於證人乙○○之警詢筆錄，業經檢察官、被告及辯護人於
    本院審判程序同意作為證據，審理時提示並告以要旨，經檢
    察官、被告及辯護人表示意見，已知上述筆錄乃傳聞證據，
    且均未於言詞辯論終結前對該等筆錄內容異議，審酌前開證
    據作成時並無違法之情事，且與本案相關之待證事實具有關
    連性，認適當作為證據，依前開刑事訴訟法第159 條之5之
    規定，認上開證據均具有證據能力。
三、按犯罪事實應依證據認定之，無證據不得認定犯罪事實；不
    能證明被告犯罪者，應諭知無罪之判決，刑事訴訟法第154
    條第2 項、第301 條第1 項分別定有明文。又刑事訴訟法第
    161 條第1 項規定：檢察官就被告犯罪事實，應負舉證責任
    ，並指出證明之方法。因此，檢察官對於起訴之犯罪事實，
    應負提出證據及說服之實質舉證責任。倘其所提出之證據，
    不足為被告有罪之積極證明，或其指出證明之方法，無從說
    服法院以形成被告有罪之心證，基於無罪推定之原則，自應
    為被告無罪之判決（最高法院92年臺上字第128 號判例意旨
    參照）。
四、公訴人認被告涉犯上開罪嫌，係以告訴人乙○○之指訴及手
    機簡訊翻拍照片2 張為據。訊據被告丙○○固坦承有傳送上
    開簡訊內容與告訴人之事實，惟堅決否認有何恐嚇犯行，辯
    稱：我沒有恐嚇的意思，我只是發簡訊告訴他我要提出傷害
    案的告訴等語。
五、經查：被告對告訴人稱「這是別人的手機，先借來用的，你
    要幫人也要看那個人值不值的幫，不要助紂為孽，你知不知
    道你將大禍臨頭，火即將燒到自己了，你嫌你的官司不夠多
    嗎？等您祖媽有空的時候在跟你談。」其言詞中並無任何欲
    以不法方式加害告訴人生命、身體、自由、名譽或財產之字
    眼，是被告是否確有恐嚇他人致生危害於安全之行為，至有
    可疑。且被告前曾以遭鍾裕森於95年6 月29日凌晨0 時30分
    許，在高雄市○○區○○路377 號大樓前毆傷為由，向鍾裕
    森提出傷害告訴，由檢察官以95年度偵字第19799 號聲請簡
    易判決處刑，有上開聲請簡易判決處刑書1 份附卷可稽（院
    一卷第5 頁），而被告向告訴人發送簡訊後之95年9 月8 日
    ，另以告訴人於95年6 月29日凌晨0 時30分許與鍾裕森共同
    傷害被告為由，對告訴人提出傷害告訴，此有刑事告訴狀1
    份在卷足憑（院一卷第10頁），是被告於傳送簡訊與告訴人
    之時，確欲以對告訴人提出告訴之方式解決其與鍾裕森及告
    訴人之糾紛，始對告訴人為上開表示，足徵被告辯稱上開簡
    訊內容係指被告欲向告訴人提出傷害告訴一情屬實。而訴訟
    權既為憲法保障之權利，則被告欲對告訴人提出告訴進行訴
    訟，當無恐嚇之可言。
六、綜上論述，尚難認被告所辯係虛構之詞，本件公訴意旨所憑
    事證尚無從形成被告有罪論斷之確信，此外，復查無其他積
    極事證足以證明被告確有恐嚇危害安全之犯行，自屬不能證
    明其犯罪，揆諸首揭法條、判例要旨及說明，應諭知被告無
    罪之判決。
據上論斷，應依刑事訴訟法第301條第1項，判決如主文。
本案經檢察官甲○○到庭執行職務。
中　　華　　民　　國　　96　　年　　5 　　月　　15　　日
                  鳳山刑事第一庭審判長法　官  黃三友
                                      法  官  林永村
                                      法  官  林芳華
以上正本證明與原本無異。
如不服本判決，應於判決送達後10日內，向本院提出上訴狀。
中　　華　　民　　國　　96　　年　　5 　　月　　15　　日
                                      書記官  黃靖媛
